Images des répertoires du notaire Simon Fournier pour l'étude III
Archives nationales de France
Images des répertoires du notaire Simon Fournier pour l'étude III
1er janvier 1600 - 25 janvier 1630
MC/RE/III/7 - MC/RE/III/8
Etude III; Fournier, Simon
2 registres
Archives nationales de France
Minutes et répertoires: la loi 2008-696 du 15 juillet 2008 relative aux archives a fixé à 75 ans à compter de la date de l'acte, ou à 25 ans à compter de la date du décès de l'intéressé si ce délai est plus bref, le délai de communication des minutes et répertoires des notaires; ce délai est porté à 100 ans à compter de la date de l'acte si le document se rapporte à un mineur (code du Patrimoine, articles L213-2, 4e d et 5e).
Autres documents de l'étude (dossiers de clients, comptabilité...): s'agissant d'archives privées, ces documents sont communicables selon les modalités fixées par le déposant ou le donateur.
Certains documents ne sont pas accessibles sous leur forme originale en raison de leur mauvais état de conservation.
Registres entrés aux Archives nationales en 1942.
Images des répertoires de l’étude III
Archives de l'étude III
répertoire d'officier public ministériel
- Répertoire chronologique pour la période du 1er janvier 1600 au 31 décembre 1619, 1er janvier 1600 - 31 décembre 1619; MC/RE/III/7; Un registre de 331 feuillets de papier manuscrits, hauteur 34,5 x largeur 11 cm. Le registre est en assez bon état, mais comporte quelques taches d'encre ainsi que des traces d'humidité qui peuvent gêner la lecture.
  Registre folioté en 2003 (foliotation non visible à l'écran)
  Le répertoire contient les informations suivantes: 1. mois de l'année; 2. nature de l'acte; 3. date du jour; 4. noms et prénoms des parties
  répertoire
  - Page de titre, 1 r°; 1 feuillet
  - Liste chronologique des actes pour la période du 1er janvier au 31 décembre 1600, 1er janvier - 31 décembre 1600; 2 r°-31 r°; 30 feuillets
    Le répertoire présente deux listes successives identiques pour cette année 1600.
  - Liste chronologique des actes pour la période du 2 janvier au 31 décembre 1601, 2 janvier - 31 décembre 1601; 32 r°-54 r°; 23 feuillets
  - Liste chronologique des actes pour la période du 2 janvier au 30 décembre 1602, 2 janvier - 30 décembre 1602; 55 r°-73 r°; 19 feuillets
  - Liste chronologique des actes pour la période du 4 janvier au 31 décembre 1603, 4 janvier - 31 décembre 1603; 74 r°-95 r°; 22 feuillets
  - Liste chronologique des actes pour la période du 2 janvier au 31 décembre 1604, 2 janvier - 31 décembre 1604; 96 r°-117 r°; 22 feuillets
  - Liste chronologique des actes pour la période du 1er janvier au 31 décembre 1605, 1er janvier - 31 décembre 1605; 118 r°-130 r°; 13 feuillets
  - Liste chronologique des actes pour la période du 1er janvier au 29 décembre 1606, 1er janvier - 29 décembre 1606; 131 r°-146 v°; 16 feuillets
  - Liste chronologique des actes pour la période du 2 janvier au 31 décembre 1607, 2 janvier - 31 décembre 1607; 147 r°-166 r°; 20 feuillets
  - Liste chronologique des actes pour la période du 7 janvier au 31 décembre 1608, 7 janvier - 31 décembre 1608; 167 r°-181 v°; 15 feuillets
  - Liste chronologique des actes pour la période du 2 janvier au 31 décembre 1609, 2 janvier - 31 décembre 1609; 182 r°-194 r°; 13 feuillets
  - Liste chronologique des actes pour la période du 2 janvier au 30 décembre 1610, 2 janvier - 30 décembre 1610; 195 r°-209 r°; 15 feuillets
  - Liste chronologique des actes pour la période du 1er janvier au 31 décembre 1611, 1er janvier - 31 décembre 1611; 210 r°-221 r°; 12 feuillets
  - Liste chronologique des actes pour la période du 1er janvier au 31 décembre 1612, 1er janvier - 31 décembre 1612; 222 r°-232 v°; 11 feuillets
  - Liste chronologique des actes pour la période du 7 janvier au 28 décembre 1613, 7 janvier - 28 décembre 1613; 233 r°-245 v°; 13 feuillets
  - Liste chronologique des actes pour la période du 3 janvier au 31 décembre 1614, 3 janvier - 31 décembre 1614; 246 r°-259 r°; 14 feuillets
  - Liste chronologique des actes pour la période du 5 janvier au 30 décembre 1615, 5 janvier - 30 décembre 1615; 260 r°-276 r°; 17 feuillets
  - Liste chronologique des actes pour la période du 3 janvier au 23 décembre 1616, 3 janvier - 23 décembre 1616; 277 r°-289 r°; 13 feuillets
  - Liste chronologique des actes pour la période du 2 janvier au 29 décembre 1617, 2 janvier - 29 décembre 1617; 290 r°-305 r°; 16 feuillets
  - Liste chronologique des actes pour la période du 6 janvier au 30 décembre 1618, 6 janvier - 30 décembre 1618; 306 r°-320 v°; 15 feuillets
  - Liste chronologique des actes pour la période du 3 janvier au 31 décembre 1619, 3 janvier - 31 décembre 1619; 321 r°-331 r°; 11 feuillets
- Répertoire chronologique pour la période du 2 janvier 1621 au 25 janvier 1630, 2 janvier 1621 - 25 janvier 1630; MC/RE/III/8; Un registre de 104 feuillets de papier manuscrits, hauteur 38 x largeur 11,5 cm. Le registre est en assez bon état, mais comporte quelques taches d'encre ainsi que des traces d'humidité qui peuvent gêner la lecture.
  Le répertoire contient les informations suivantes: 1. mois de l'année; 2. nature de l'acte; 3. noms et prénoms des parties; 4. date du jour
  L'année 1620 est manquante.
  - Pages de titre, 1 r°-2 r°; 2 feuillets
  - Liste chronologique des actes pour la période du 2 janvier au 30 décembre 1621, 2 janvier - 30 décembre 1621; 3 r°-16 v°; 14 feuillets
  - Liste chronologique des actes pour la période du 3 janvier au 30 décembre 1622, 3 janvier - 30 décembre 1622; 17 r°-28 r°; 12 feuillets
  - Liste chronologique des actes pour la période du 2 janvier au 29 décembre 1623, 2 janvier - 29 décembre 1623; 29 r°-39 r°; 11 feuillets
  - Liste chronologique des actes pour la période du 3 janvier au 31 décembre 1624, 3 janvier - 31 décembre 1624; 40 r°-49 v°; 10 feuillets
  - Liste chronologique des actes pour la période du 2 janvier au 30 décembre 1625, 2 janvier - 30 décembre 1625; 50 r°-61 r°; 12 feuillets
  - Liste chronologique des actes pour la période du 7 janvier au 29 décembre 1626, 7 janvier - 29 décembre 1626; 62 r°-72 v°; 11 feuillets
  - Liste chronologique des actes pour la période du 4 janvier au 31 décembre 1627, 4 janvier - 31 décembre 1627; 73 r°-84 r°; 12 feuillets
  - Liste chronologique des actes pour la période du 6 janvier au 31 décembre 1628, 6 janvier - 31 décembre 1628; 85 r°-94 v°; 10 feuillets
  - Liste chronologique des actes pour la période du 2 janvier au 31 décembre 1629, 2 janvier - 31 décembre 1629; 95 r°-103 r°; 9 feuillets
  - Liste chronologique des actes pour la période du 2 au 25 janvier 1630, 2 janvier - 25 janvier 1630; 103 v°-104 r°; 2 feuillets